【裁判字號】    85,台上,1028
【裁判日期】    850510
【裁判案由】    損害賠償
【裁判全文】
最高法院民事裁定                              八十五年度台上字第一○二八號
    上  訴  人  甲 ○ ○
                乙○○○
                孫 立 翔
                蘇 麗 盒
                張 彩 雲
    被 上訴 人  興業建設股份有限公司
    法定代理人  徐 博 文
    訴訟代理人  周 憲 文律師
右當事人間請求損害賠償事件，上訴人對於中華民國八十五年一月三十日台灣高等法
院第二審判決（八十四年度上字第一二五五號），提起上訴，本院裁定如左：
    主  文
上訴駁回。
第三審訴訟費用由上訴人負擔。
    理  由
按對於第二審判決上訴，非以其違背法令為理由，不得為之。民事訴訟法第四百六十
七條定有明文。依同法第四百六十八條規定，判決不適用法規或適用不當者，為違背
法令。而判決有同法第四百六十九條所列各款情形之一者，為當然違背法令。是當事
人提起上訴，如依民事訴訟法第四百六十八條規定，以第二審判決有不適用法規或適
用法規不當為理由時，其上訴狀或理由書應有具體之指摘，並揭示該法規之條項或其
內容。若係成文法以外之法則，應揭示該法則之旨趣。倘為司法院解釋、或本院之判
例，則應揭示該判解之字號或其內容。如以民事訴訟法第四百六十九條所列各款情形
為理由時，其上訴狀或理由書，應揭示合於該條款之事實。上訴狀或理由書如未依此
項方法表明者，即難認為已對第二審判決之違背法令有具體之指摘，其上訴自難認為
合法。本件上訴人對第二審判決提起上訴，雖以該判決違背法令為由，惟核其上訴理
由狀所載內容，係就原審取捨證據、認定事實及解釋契約職權之行使所論斷：兩造間
系爭買賣契約，並無被上訴人保證私有面積須達廣告平面圖中「私有面積」坪數之記
載，被上訴人亦否認有此保證，且上開廣告平面圖上有關私有面積之記載，亦僅係數
量或範圍之表示而已，難認為被上訴人已為品質之特約擔保。證人范秀旭、陳志雄之
證言，不足為上訴人有利之認定。又買賣當事人間必須有品質保證之特約，始有民法
第三百六十條規定之適用。本件兩造間並無品質保證之特約，亦無上訴人所謂銷售人
員之口頭保證，且未有品質保證之書面，故上訴人主張系爭房屋之面積欠缺保證品質
云云，為非可採。再者，依兩造間所訂買賣契約第一條第二項後段約定內容觀之，兩
造於訂約時，已有預定若建畢房屋之面積逾越或不足原契約之面積達一定比例時，雙
方間相互補償之合意，則被上訴人並無故意不告知系爭房屋之瑕疵甚明。亦不發生違
背誠信原則之問題。上訴人既不能證明被上訴人就買賣之房屋有保證其品質之承諾，
被上訴人對系爭房屋亦無故意不告知坪數不足之瑕疵之情事。從而，上訴人主張依民
法第三百六十條規定被上訴人應負債務不履行之損害賠償責任，據以請求賠償損害，
為法所不許等情，指摘其為不當，並就原審已論斷者，泛言未論斷，而未具體說明其
有何不適用法規或適用法規不當之情形，並揭示該法規之條項或其內容，及合於民事
訴訟法第四百六十九條所列各款之事實，難認對該判決之如何違背法令已有具體之指
摘，依首揭說明，應認其上訴為不合法。
據上論結，本件上訴為不合法。依民事訴訟法第四百八十一條、第四百四十四條第一
項、第九十五條、第七十八條，裁定如主文。
中      華      民      國    八十五    年      五      月      十      日
                              最高法院民事第三庭
                                  審判長法官  范  秉  閣
                                        法官  朱  錦  娟
                                        法官  許  澍  林
                                        法官  楊  隆  順
                                        法官  陳  淑  敏
      右正本證明與原本無異
                                              書  記  官
中      華      民      國    八十五    年      五      月    二十五    日


司法院資訊處製作；財團法人民間司法改革基金會備份。
